【裁判字號】    95,訴,2872
【裁判日期】    950920
【裁判案由】    毒品危害防制條例
【裁判全文】
臺灣高雄地方法院刑事判決              95年度訴字第2872號
公  訴  人  臺灣高雄地方法院檢察署檢察官
被      告  乙○○
上列被告因違反毒品危害防制條例案件，經檢察官提起公訴（95
年度毒偵字第5578號），本院合議庭裁定由受命法官獨任進行簡
式審判程序，判決如下：
    主  文
乙○○施用第一級毒品，累犯，處有期徒刑捌月。扣案之海洛因
柒小包（合計驗後淨重零點肆壹公克，空包裝總重壹點伍柒公克
，含包裝袋），均沒收銷燬之。
    事  實
一、乙○○曾因違反毒品危害防制條例案件，經本院判處有期徒
    刑6 月確定，甫於民國94年4 月6 日縮刑期滿執行完畢；另
    因施用毒品案件，經臺灣桃園地方法院裁定送戒治處所施以
    強制戒治，嗣於91年3 月20日停止戒治，所餘期間付保護管
    束，於同年8 月28日期滿並經臺灣桃園地方法院檢察署檢察
    官以91年度戒毒偵字第522 號為不起訴處分確定。詎乙○○
    仍未戒除毒癮，竟於受前開強制戒治執行完畢後5 年內，復
    基於施用第一級毒品海洛因之犯意，於95年6 月22日晚間7
    時許回溯72小時內某時，在高雄市楠梓區某公園，以海洛因
    摻入香菸內點燃吸食之方式，施用第一級毒品海洛因1 次，
    嗣於同年6 月22日下午5 時30分許，在高雄縣橋頭鄉○○路
    99 6巷口為警查獲，並扣得海洛因7 小包（合計淨重0.41公
    克、空包裝總重1.57公克）。經警徵得其同意採集尿液送驗
    ，結果呈第一級毒品海洛因代謝後嗎啡之陽性反應，方查知
    上情。
二、案經高雄市政府警察局楠梓分局報請臺灣高雄地方法院檢察
    署檢察官偵查起訴。
    理  由
一、本件被告乙○○所犯為死刑、無期徒刑或最輕本刑為3 年以
    上有期徒刑以外之罪，其於準備程序中就被訴事實為有罪之
    陳述，經法官告知簡式審判程序之旨，並聽取公訴人及被告
    之意見後，依刑事訴訟法第273 條之1 第1 項規定，裁定由
    受命法官獨任進行簡式審判程序，合先敘明。
二、訊據被告乙○○對於上揭犯行於本院審理時供承不諱，且被
    告於95年6 月22日下午5 時30分為警查獲後所採集之尿液，
    經送檢驗之結果，確呈嗎啡陽性反應，此有高雄市立凱旋醫
    院95年7 月3 日A00000000 號濫用藥物尿液檢驗報告及高雄
    縣政府警察局新興分局偵辦毒品案件嫌疑人尿液採證代碼對
    照表各1 份附卷可稽（見警卷第18頁），而扣案之白色粉末
    7 包，經送請法務部調查局檢驗結果，確含海洛因成分，亦
    有法務部調查局95年8 月10日調科壹字第220023882 號鑑定
    通知書1 紙在卷足憑（見偵卷第44頁），是被告之自白核與
    事實相符，應堪採信。本案事證明確，被告上開施用毒品犯
    行，堪以認定。
三、按觀察、勒戒或強制戒治執行完畢釋放後，5 年內再犯毒品
    危害防制條例第10條施用毒品之罪者，應依法追訴，毒品危
    害防制條例第23條第2 項定有明文。本件被告前經桃園地方
    法院裁定令入戒治處所施以強制戒治1 年，嗣於91年3 月20
    日停止戒治，所餘期間付保護管束，於91年8 月28日期滿並
    經臺灣桃園地方法院檢察署檢察官以91年度戒毒偵字第522
    號為不起訴處分確定乙節，有臺灣高雄地方法院檢察署刑案
    資料查註紀錄表、全國施用毒品案件紀錄表及臺灣高等法院
    被告前案紀錄表等件在卷可參（分別見偵卷第19-22 頁、本
    院卷第6-12頁），是被告於送強制戒治執行完畢釋放後，5
    年內再犯本件施用第一級毒品海洛因罪行，依前開法條之規
    定，應依法追訴，本院就被告本件施用毒品犯行，自得依法
    論罪科刑。
四、論罪科刑：
    (一)被告行為後，刑法業於94年2 月2 日修正公布部分條文，
      並於95年7 月1 日施行。依修正後刑法第2 條第1 項規定
      ：「行為後法律有變更者，適用行為時之法律。但行為後
      之法律有利於行為人者，適用最有利於行為人之法律。」
      。又本次修正涵蓋之範圍甚廣，故比較新舊法時，應就罪
      刑有關之共犯、牽連犯、連續犯、有無累犯加重、自首減
      輕暨其他法定加減原因與加減例等一切情形，綜其全部罪
      刑之結果而為比較，有最高法院95年5 月23日所為之95年
      度第8 次刑庭會議決議可資參照。本件被告行為後，刑法
      第47條於95年7 月1 日修正施行，且本案被告有如事實欄
      所述之前科及刑之執行情形，其於有期徒刑執行完畢，5
      年以內故意再犯本案有期徒刑以上之罪，不論依新、舊法
      規定，均應論以累犯，比較新、舊法結果，新法亦未較有
      利於被告，故本案關於被告是否構成累犯，自應適用修正
      前刑法第47條之規定。從而本件應一體適用修正前刑法之
      規定，合先敘明。
    (二)按海洛因係屬毒品危害防制條例第2 條第2 項第1 款所稱
      之第一級毒品，依法不得施用。核被告所為，係犯毒品危
      害防制條例第10條第1 項之施用第一級毒品罪。其持有海
      洛因後，進而施用，其持有之低度行為應被其施用之高度
      行為所吸收，不另論罪。又被告乙○○曾因違反毒品危害
      防制條例案件，經本院判處有期徒刑6 月確定，甫於94年
      4 月5 日縮刑期滿執行完畢，有刑案資料查註紀錄表及臺
      灣高等法院被告前案紀錄表各1 份附卷可稽（分別見偵卷
      第19-22 頁、本院卷第6-12頁）。其於前開有期徒刑執行
      完畢後5 年內，故意再犯本件有期徒刑以上之罪，應依刑
      法第47條之規定論以累犯，並加重其刑。爰審酌被告前已
      數次因施用毒品案件經觀察、勒戒，猶未徹底戒除毒癮，
      足認其並無戒除毒害之決心，本不宜寬貸，惟念其犯後坦
      承犯行，且施用毒品乃自戕一己之身體健康，並具有病患
      性人格之特質，其行為本身對社會所造成之危害並非直接
      、鉅大等一切情狀，量處如主文所示之刑，以資懲儆。扣
      案之海洛因7 小包（合計驗後淨重0.41公克，空包裝總重
      1.57公克），經送驗結果，認均含第一級毒品海洛因成分
      ，業如前述，該包裝因包覆毒品，其上顯留有該毒品之殘
      渣，而包裝袋與其上殘留之毒品，衡情已難以分析剝離，
      自應整體視為毒品，不問屬於犯人與否，均應依毒品危害
      防制條例第18條第1 項前段之規定宣告沒收銷燬之；至送
      鑑耗損之海洛因既已滅失，自無庸再予宣告沒收銷燬之必
      要。
據上論斷，應依刑事訴訟法第273 條之1 第1 項、第284 條之1
、第299 條第1 項前段，毒品危害防制條例第10條第1 項、第18
條第1 項前段，刑法第11條、第2 條第1 項前段、修正前第47條
，判決如主文。
本案經檢察官甲○○到庭執行職務
中    華    民    國    95    年     9     月    20    日
                  刑事第六庭    法  官    王  琁
上正本證明與原本無異
如不服本判決，應於判決送達後10日內，向本院提出上訴狀。
中    華    民    國    95    年    9      月    21    日
                                書記官    黃國忠
附錄本案論罪科刑法條全文：
毒品危害防制條例第10條
施用第一級毒品者，處 6 月以上 5 年以下有期徒刑。


司法院資訊處製作；財團法人民間司法改革基金會備份。
